---
title: "Analisis NBA"
author: "Aleix Martínez Bages i Ignasi Vilarasau Antolin"
date: "8/6/2019"
output: html_document
---

```{r setup, include=FALSE}
knitr::opts_chunk$set(echo = TRUE)
```
<style>
body {
text-align: justify}
</style>

```{r include = FALSE}
library(readr)
library(magrittr)
library(ggplot2)
library(dplyr)
```


# 4 Anàlisis de les dades

Volem analitzar les nostres dades per tal de determinar quins aspectes influencien que encertem o fallem un llençament. D'aquesta manera poder realitzar un model per donades unes condicions de llençament, predir si aquest es falla o no. Així podem determinar quines són les situacions de més èxit.

El primer pas és importar el dataset netejat que hem preparat anteriorment:
```{r}
df<- read_csv("data_nba.csv")
df$X1 <- NULL
df$ATTACK_TYPE <- as.factor(df$ATTACK_TYPE)
df$CLOSE_DEF_DIST_C <- factor(df$CLOSE_DEF_DIST_C, levels = c("C","M","F"))
df$PTS_TYPE <- as.factor(df$PTS_TYPE)
df$SHOT_RESULT <- as.factor(df$SHOT_RESULT)
```

## 4.1 L'efecte de la distància en el llençament
Volem realitzar l'estudi de la semblança de les variables enfocat cap quines variables són les que més influirien en la possible predicció de si un tir X serà encistellar o no.

### 4.1.1 Preparació conjunt
El primer pas serà veure com afecta la distància de llençament en la precisió. El primer pas és calcular la pressisió tir per partit, segons la distància de llençament:
```{r}
data_sdc <- df %>% group_by(GAME_ID, SHOT_DIST_C, SHOT_RESULT)
df_sdc <- inner_join(data_sdc %>% filter(SHOT_RESULT == "made") %>% 
                       summarise(TR = n()),
                      data_sdc %>% filter(SHOT_RESULT == "missed") %>% 
                       summarise(TF = n()),
                      by = c("GAME_ID","SHOT_DIST_C"), copy = TRUE)
df_sdc <- subset(df_sdc, select = -c(SHOT_RESULT.x, SHOT_RESULT.y))
df_sdc$SHOT_DIST_C <- factor(df_sdc$SHOT_DIST_C, levels = c("C","M","F"))
df_sdc$TI <- df_sdc$TR + df_sdc$TF
df_sdc$PRES <- 100*df_sdc$TR/df_sdc$TI
```

### 4.1.2 Visualització
Visualitzem a continuació (mitjançant un boxplot i un histograma) la precisió en funció dels tres valors categòrics de l'atribut distància de llençament per veure a ull si hi pot haver una relació directa entre aquestes variables i poder veure també com aquestes estan distribuïdes:
```{r}
ggplot(df_sdc, aes(x = SHOT_DIST_C, y = PRES ,fill = SHOT_DIST_C)) +
  geom_boxplot()+ggtitle("Precission by Shot Dist")
ggplot(df_sdc,aes(x=PRES,group=SHOT_DIST_C, fill=SHOT_DIST_C))+
  geom_histogram(position="identity",
                 aes(y=..density..),
                 alpha=0.75,
                 binwidth = 5) + 
  xlab("% Encert")+ylab("Densitat")+ggtitle("Histogram SHOT_DIST_C BY PRECISION")
```
Tant en el boxplot com en l'histograma veiem diferents distribucions per a la precisió de tir segons la distància de llençament. Per tant, podem veure que les distribucions en cap cas seran iguals i podem començar a pensar que l'atribut distància de tir, serà un dels atributs més influents.
A més, a continuació podem veure els valors promig i la seva desviació:

```{r echo = FALSE}
mu <- plyr::ddply(df_sdc, "SHOT_DIST_C", summarise, pres.mean=mean(PRES), pres.sd =sd(PRES))
mu
```
Veiem que efectivament, tal i com esperàvem, pels tirs realitzats des de més a prop (SHOT_DIST_C = C), la precisió augmenta considerablement en comparació amb la resta de variables i la desviació estàndard també resulta ser molt més baixa en relació.

### 4.1.3 Comprovació normalitat.
Ara ens centrarem en comparar la baixada de pressisió amb l'augment de la distància. Primer comprovarem si cada atribut segueix una distribució normal.
#### 4.1.3.1. Q-Q Plot
Representem les variables en un Q-Q Plot per mirar d'identificar si tenen una distribució normals:
```{r}
par(mfrow=c(1,3))
qqnorm(df_sdc$PRES[df_sdc$SHOT_DIST_C == "C"], main = "CLOSE")
qqline(df_sdc$PRES[df_sdc$SHOT_DIST_C == "C"])
qqnorm(df_sdc$PRES[df_sdc$SHOT_DIST_C == "M"], main = "MEDIUM")
qqline(df_sdc$PRES[df_sdc$SHOT_DIST_C == "M"])
qqnorm(df_sdc$PRES[df_sdc$SHOT_DIST_C == "F"], main = "FAR")
qqline(df_sdc$PRES[df_sdc$SHOT_DIST_C == "F"])
```
Els Q-Q plots són prou satisfactòris com per confirmar la normalitat de les dades.

#### 4.1.3.2 Test de Kolmogorov-Smirnov
Per donar suport als Q-Q Plots realitzem la prova de Kolmogorov-Smirnov per determinar si les disteribucions obtingudes per a les diferents distàncies responen a una distribució normal:
```{r}
ks.test(x = df_sdc$PRES[df_sdc$SHOT_DIST_C == "C"], y = "pnorm", alternative = "two.sided")
ks.test(x = df_sdc$PRES[df_sdc$SHOT_DIST_C == "M"], y = "pnorm", alternative = "two.sided")
ks.test(x = df_sdc$PRES[df_sdc$SHOT_DIST_C == "F"], y = "pnorm", alternative = "two.sided")
```
Veient els valors del p-value i sense cap mena de dubte podem confirmar que que les distribucions de la pressissió en funció de la distància de tir és normal.

### 4.1.4 Comprovació Hipòtesis
 A continuació farem un t-test (donada la normalitat de les dades) per determinar si hi ha diferències en l'efectivitat de llençament segons la distància. La nostra hipòtesis nul·la és la no diferència entre els tirs llunyans i propers, i la hipòtesis alternativa és que a menor distància més facil és encistellar i major precissió. Demanem el resultat amb un nivell de confiança del 95%.
```{r}
t.test(x = df_sdc$PRES[df_sdc$SHOT_DIST_C == "C"],
            y = df_sdc$PRES[df_sdc$SHOT_DIST_C == "F"], conf.level = 0.95)
```
Hem pogut veure que hem obtingut un p-value < 0.05, en aquest sentit, la hipòtesi nul·la queda descartada i veiem que les distribucions de la variable precisió varia en funció de si el llençament és proper o llunyà i podem veure que amb un valor p-value<<<0.5, serà una de les variables que més influirà en la possible predicció de si un tir X serà realitzat o no.


## 4.2 L'efecte del temps de possessió

Un cop hem estudiat la variable SHOT_DIST_C enfocarem l'estudi cap a la variable "TOUCH_TIME".
Primerament plotejarem el boxplot i els histogrames de la variable TOUCH_TIME en funció de si el tir ha estat encistellat o no, per veure a ull si les distribucions podrien arribar a ser semblants.
```{r}
ggplot(df, aes(x = SHOT_RESULT, y = TOUCH_TIME ,fill = SHOT_RESULT)) +
  geom_boxplot()+ggtitle("Resultat del tir by Touch time")

par(mfrow=c(1,3))
hist(df$TOUCH_TIME, freq = FALSE, col = "green",
     main = 'TOUCH_TIME', xlab = "Touch Time")
hist(df$TOUCH_TIME[df$SHOT_RESULT == "missed"], freq = FALSE, col = "blue",
     main = 'TOUCH_TIME & Missed Shoot', xlab = "Touch Time")
hist(df$TOUCH_TIME[df$SHOT_RESULT== "made"], freq = FALSE, col = "red",
     main = 'TOUCH_TIME & Made Shoot', xlab = "Touch Time")
```
Podem veure a simple vista mitjantçant el boxplot i els histogrames, que les distribucions tenen una forma força semblant, però no segueixen una distribució normal. 
Anem ara a comprovar mitjançant un Q-Q plot com realment les distribucions no es corresponen a una normal:
```{r}
par(mfrow=c(1,2))
qqnorm(df$TOUCH_TIME[df$SHOT_RESULT == "missed"], main = "MISSED")
qqline(df$TOUCH_TIME[df$SHOT_RESULT == "missed"])
qqnorm(df$TOUCH_TIME[df$SHOT_RESULT== "made"], main = "MADE")
qqline(df$TOUCH_TIME[df$SHOT_RESULT== "made"])
```
Veiem com efectivament, les distribucions no es corresponen amb una distribució normal.

D'aquesta forma, per poder comprovar les diferències entre la variable TOUCH_TIME en funció de si el tir és encistellat o no aplicarem un test de wilcoxon (mitjançant la suposició del teorema del límit central, ja que disposem d'una mostra d'instàncies suficientment gran):
```{r}
wilcox.test(x = df$TOUCH_TIME[df$SHOT_RESULT == "missed"],
            y = df$TOUCH_TIME[df$SHOT_RESULT== "made"], alternative = "less", conf.level = 0.95)

mu1 <- plyr::ddply(df, "SHOT_RESULT", summarise, touch.mean=mean(TOUCH_TIME), touch.sd =sd(TOUCH_TIME))
mu1
```
Veiem doncs que finalment amb un valor p-value <<< 0.5  i veiem que les dues distribucions segueixen un comportament força diferent, però si ens fixem amb els valors de les mitjanes i la desviació estàndard veiem que les dues distribucions haurien de ser força iguals. 
Aquesta discrepància podria venir donada per la diferenciació en els valors extrems de les dues poblacions mostrals tal i com hem pogut veure en els Q-Q plots i en els boxplot i histogrames. Per tant, veiem que aquesta variable no serà una de les que més ens podran influir en si un tir podrà acabar sent encistellat o no. 
A més a més, caldria comentar, que aquest resultat podia ser d'esperar, ja que el temps de possessió de la pilota d'un jugador de l'equip, no hauria de ser un atribut molt influent en la qualitat del seu tir posterior. Per tant, cada cop estem veient que les variables que més podran acabar influint són les que es centren únicament en el moment del tir i no en instants anteriors.

## 4.3 CLUTCH:
Seguidament, estudiarem la possible relació entre la precisió dels tirs i l'atribut CLUTCH. Aquest atribut el calcularem mitjançant la suma de moments CLUTCH que hi ha hagut durant el partit en cada una de les 3 distàncies de llençament C, M, F.
Crearem un subdataset on poder estudiar aquesta variable en funció del la distància mitjana dels 3 tipus de distància de tirs de cada partit i en funció de la precisió.

```{r}
data_clu <- df %>% group_by(GAME_ID, CLUTCH, SHOT_RESULT)
df_clu_0 <- inner_join(data_clu %>% filter(SHOT_RESULT == "made" & CLUTCH == 0) %>% 
                       summarise(TR = n()),
                      data_clu %>% filter(SHOT_RESULT == "missed" & CLUTCH == 0) %>% 
                       summarise(TF = n()),
                      by = c("GAME_ID","CLUTCH"), copy = TRUE)
df_clu_1 <- inner_join(data_clu %>% filter(SHOT_RESULT == "made" & CLUTCH == 1) %>% 
                       summarise(TR = n()),
                      data_clu %>% filter(SHOT_RESULT == "missed" & CLUTCH == 1) %>% 
                       summarise(TF = n()),
                      by = c("GAME_ID","CLUTCH"), copy = TRUE)

df_clu_0 <- subset(df_clu_0, select = -c(SHOT_RESULT.x, SHOT_RESULT.y))
df_clu_1 <- subset(df_clu_1, select = -c(SHOT_RESULT.x, SHOT_RESULT.y))

df_clu <- union(x = df_clu_0, y = df_clu_1)
df_clu$CLUTCH <- as.factor(df_clu$CLUTCH)
df_clu$TI <- df_clu$TR + df_clu$TF
df_clu$PRES <- 100*df_clu$TR/df_clu$TI
```
# 4.3.1 Visualtizació de les dades:
```{r}
ggplot(df_clu, aes(x = CLUTCH, y = PRES ,fill = CLUTCH)) +
  geom_boxplot()+ggtitle("Precission by Clutch")
par (mfrow = c(1,2))
hist(df_clu$PRES[df_clu$CLUTCH == 0], freq = FALSE, breaks = 8,
     main = "NO CLUTCH", xlab = "Precisió", col = "red", ylim = c(0,0.1))
hist(df_clu$PRES[df_clu$CLUTCH == 1], freq = FALSE, breaks = 8,
     main = "CLUTCH", xlab = "Precisió", col = "lightblue", ylim = c(0,0.1))

ggplot(df_clu,aes(x=PRES,group=CLUTCH, fill=CLUTCH))+
  geom_histogram(position="identity",
                 aes(y=..density..),
                 alpha=0.75,
                 binwidth = 12.5) + 
  xlab("% Encert")+ylab("Densitat")+ggtitle("Histogram SHOT_DIST_C BY PRECISION")
```

##########

```{r}
data_sdc <- df %>% group_by(GAME_ID, SHOT_DIST_C, SHOT_RESULT)
df_sdc <- inner_join(data_sdc %>% filter(SHOT_RESULT == "made") %>% 
                       summarise(TR = n(), Dist_R = mean(SHOT_DIST),
                                                               Def_R = mean(CLOSE_DEF_DIST)),
                      data_sdc %>% filter(SHOT_RESULT == "missed") %>% 
                       summarise(TF = n(), Dist_F = mean(SHOT_DIST),
                                                               Def_F = mean(CLOSE_DEF_DIST)),
                      by = c("GAME_ID", "SHOT_DIST_C"), copy = TRUE)

df_sdc <- inner_join(df_sdc,
                     data_sdc %>% summarize(CLUTCH=sum(CLUTCH)))

df_sdc <- subset(df_sdc, select = -c(SHOT_RESULT.x, SHOT_RESULT.y))
df_sdc$SHOT_DIST_C <- factor(df_sdc$SHOT_DIST_C, levels = c("C","M","F"))
df_sdc$TI <- df_sdc$TR + df_sdc$TF
df_sdc$PRES <- 100*df_sdc$TR/df_sdc$TI
```
# 4.3.1 Visualtizació de les dades:
Començarem plotejant els histogrames de la variable CLUTCH en funció de la precisió:
```{r}
par(mfrow=c(1,3))
hist(df_sdc$PRES, freq = FALSE, col = "green",
     main = "Precisió", xlab = "% Precisió")
hist(df_sdc$PRES[df_sdc$CLUTCH==0], freq = FALSE, col = "blue",
     main = "Precisió & NO Clutch", xlab = "% Precisió")
hist(df_sdc$PRES[df_sdc$CLUTCH>0], freq = FALSE, col = "orange",
     main = "Precisió % Clutch", xlab = "% Precisió")
```
Veiem que els histogrames ens indiquen que aquesta variable segueix una distribució normal i que tant la distribució pel cas Precisió(CLUTCH) i pel cas Precisió(NO CLUTCH) són bastant semblants.

A continuació representarem els boxplots de la variable PRES en funció dels moments CLUTCH.
```{r}
ggplot(df_sdc, aes(x = CLUTCH, y = PRES ,fill = CLUTCH, group=CLUTCH)) +
  geom_boxplot()+ggtitle("Presicion dels tirs vs moment clutch de tirs")
```
Podem veure com les 6 distribucions plotejades tenen una forma bastant semblant i podem apreciar a simple vista, que no existeix una diferència de comportament entre la precisió en els moments clutch i els moments no clutch.

### 4.1.3 Comprovació normalitat.
Ara ens centrarem en comparar la baixada de pressisió amb l'augment de la distància. Primer comprovarem si cada atribut segueix una distribució normal.
#### 4.1.3.1. Q-Q Plot
Anem a comprovar aquesta suposada normalitat mitjançant un Q-Q Plot:
```{r}
par(mfrow=c(1,2))
qqnorm(df_sdc$PRES[df_sdc$CLUTCH>0], main = "CLUTCH")
qqline(df_sdc$PRES[df_sdc$CLUTCH >0])
qqnorm(df_sdc$PRES[df_sdc$CLUTCH==0], main = "NO CLUTCH")
qqline(df_sdc$PRES[df_sdc$CLUTCH==0])
```
Els Q-Q plots són prou satisfactòris com per confirmar la normalitat de les dades.
#### 4.1.3.1. Kolmogorov-Smirnov Test
Per donar suport als Q-Q Plots realitzem la prova de Kolmogorov-Smirnov per determinar si les disteribucions obtingudes per a les diferents distàncies responen a una distribució normal:
```{r}
ks.test(x = df_sdc$PRES[df_sdc$CLUTCH>0], y = "pnorm", alternative = "two.sided")
ks.test(x = df_sdc$PRES[df_sdc$CLUTCH==0], y = "pnorm", alternative = "two.sided")
```
Veient els valors del p-value i sense cap mena de dubte podem confirmar que que les distribucions de la pressissió en funció de la distància de tir és normal.

### 4.1.4 Comprovació Hipòtesis
Finalment, mitjançant un t test anem a comprovar la semblança entre les distribucions de les variables PRES(NO CLUTCH) i PRES(CLUTCH):
```{r}
t.test(x = df_sdc$PRES[df_sdc$CLUTCH==0], y = df_sdc$PRES[df_sdc$CLUTCH >0])

mean(df_sdc$PRES[df_sdc$CLUTCH==0])
sd(df_sdc$PRES[df_sdc$CLUTCH==0])
mean(df_sdc$PRES[df_sdc$CLUTCH >0])
sd(df_sdc$PRES[df_sdc$CLUTCH >0])
```
Veiem doncs que les dues distribucions tenen un comportament molt similar i podem afirmar que la variable clutch no jugarà un paper massa important en la predicció d'encistellament del tir.
Aquest fet corrobora la idea de que, tenint en compte que estem tractant amb professionals de la NBA, el moment previ al tir, o la pressió que envolta el moment del tir (CLUTCH) no els influeix massa en el simple fet d'encistellar o no.

Finalment, per acabar de comprovar si la variable CLUTCH juga un paper força secundari, comprovarem si la distància promig dels tirs (tant si són encistellats (DIST_R) o no encistellats (DIST_F)) influeix o no si es tracta d'un moment de pressió:
```{r}
"DIST_R:"
wilcox.test(x = df_sdc$Dist_R[df_sdc$CLUTCH>0], y = df_sdc$Dist_R[df_sdc$CLUTCH==0])
median(df_sdc$Dist_R[df_sdc$CLUTCH>0])
sd(df_sdc$Dist_R[df_sdc$CLUTCH>0])
median(df_sdc$Dist_R[df_sdc$CLUTCH==0])
sd(df_sdc$Dist_R[df_sdc$CLUTCH==0])

"DIST_F:"
wilcox.test(x = df_sdc$Dist_F[df_sdc$CLUTCH>0], y = df_sdc$Dist_F[df_sdc$CLUTCH==0])
median(df_sdc$Dist_F[df_sdc$CLUTCH>0])
sd(df_sdc$Dist_F[df_sdc$CLUTCH>0])
median(df_sdc$Dist_F[df_sdc$CLUTCH==0])
sd(df_sdc$Dist_F[df_sdc$CLUTCH==0])
```
Veiem doncs com el resultat del p-value ens indica que la hipòtesi nul·la no pot ser rebutjada, i per tant, veiem que les distribucions de precisió en els moments clutch i els moments no clutch és semblant.
Per tant, podem descartar finalment la variable CLUTCH com una variable influent en la predicció de llençament i ens centrarem en les variables físiques que influeixen en el precís moment del tir: SHOT_DIST i CLOSE_DEF_DIST.

### 4.4 Distància defensor més proper:
El següent pas serà veure com afecta la distància a la que es troba el defensor en el moment del llençament en la precisió dels tirs. El primer pas és calcular la precisió tir per partit, segons la distància a la que es troba el defensor en el moment del llençament:
```{r}
data_sdc <- df %>% group_by(GAME_ID, CLOSE_DEF_DIST_C, SHOT_RESULT)
df_sdc <- inner_join(data_sdc %>% filter(SHOT_RESULT == "made") %>% 
                       summarise(TR = n()),
                      data_sdc %>% filter(SHOT_RESULT == "missed") %>% 
                       summarise(TF = n()),
                      by = c("GAME_ID","CLOSE_DEF_DIST_C"), copy = TRUE)
df_sdc <- subset(df_sdc, select = -c(SHOT_RESULT.x, SHOT_RESULT.y))
df_sdc$CLOSE_DEF_DIST_C <- factor(df_sdc$CLOSE_DEF_DIST_C, levels = c("C","M","F"))
df_sdc$TI <- df_sdc$TR + df_sdc$TF
df_sdc$PRES <- 100*df_sdc$TR/df_sdc$TI
```

### 4.4.1 Visualització
Visualitzem a continuació (mitjançant un boxplot i un histograma) la precisió en funció dels tres valors categòrics de l'atribut distància del defensor en el moment del llençament per veure a ull si hi pot haver una relació directa entre aquestes variables i poder veure també com aquestes estan distribuïdes:
```{r}
ggplot(df_sdc, aes(x = CLOSE_DEF_DIST_C, y = PRES ,fill = CLOSE_DEF_DIST_C)) +
  geom_boxplot()+ggtitle("Precission by Shot Dist")
ggplot(df_sdc,aes(x=PRES,group=CLOSE_DEF_DIST_C, fill=CLOSE_DEF_DIST_C))+
  geom_histogram(position="identity",
                 aes(y=..density..),
                 alpha=0.75,
                 binwidth = 5) + 
  xlab("% Encert")+ylab("Densitat")+ggtitle("Histogram CLOSE_DEF_DIST_C BY PRECISION")
```
Tant en el boxplot com en l'histograma veiem diferents distribucions per a la precisió de tir segons la distància del defensor en el moment del llençament. Per tant, podem veure que les distribucions en cap cas seran iguals i podem començar a pensar que l'atribut distància de tir, serà un dels atributs més influents.
A més, a continuació podem veure els valors promig i la seva desviació:

```{r echo = FALSE}
mu <- plyr::ddply(df_sdc, "CLOSE_DEF_DIST_C", summarise, pres.mean=mean(PRES), pres.sd =sd(PRES))
mu
```
Veiem que efectivament, tal i com esperàvem, pels tirs realitzats amb el defensor més a prop (CLOSE_DEF_DIST_C = C), distància inferior a 50 cm la precisió baixa en comparació amb si el defensor es troba situat entre 50 i 100 cm (tot i que amb una desviació estàndar aproximadament de 12.5), però en canvi, veiem que la precisió quan el defensor es troba més enllà de 100cm disminueix, a l'igual que la seva desviació. 
Aquest fet pot ser provocat pel fet que estem estudiant totes els tirs possibles que hi ha durant un partit com si es tractessin de tirs convencionals durant una possessió de pilota convencional i no estem tenint en compte tampoc la distància a la que estem tirant, ja que podria ser que tenim el defensor a una distància < 50cm, però estem tirant tota l'estona des d'una distància SHOT_DIST_C=C.

### 4.4.2 Comprovació normalitat.
Ara ens centrarem en comparar la baixada de pressisió amb l'augment de la distància. Primer comprovarem si cada atribut segueix una distribució normal.
#### 4.4.2.1. Q-Q Plot
Representem les variables en un Q-Q Plot per mirar d'identificar si tenen una distribució normals:
```{r}
par(mfrow=c(1,3))
qqnorm(df_sdc$PRES[df_sdc$CLOSE_DEF_DIST_C == "C"], main = "CLOSE")
qqline(df_sdc$PRES[df_sdc$CLOSE_DEF_DIST_C == "C"])
qqnorm(df_sdc$PRES[df_sdc$CLOSE_DEF_DIST_C == "M"], main = "MEDIUM")
qqline(df_sdc$PRES[df_sdc$CLOSE_DEF_DIST_C == "M"])
qqnorm(df_sdc$PRES[df_sdc$CLOSE_DEF_DIST_C == "F"], main = "FAR")
qqline(df_sdc$PRES[df_sdc$CLOSE_DEF_DIST_C == "F"])
```
Els Q-Q plots són prou satisfactòris com per confirmar la normalitat de les dades.

#### 4.4.2.2 Test de Kolmogorov-Smirnov
Per donar suport als Q-Q Plots realitzem la prova de Kolmogorov-Smirnov per determinar si les disteribucions obtingudes per a les diferents distàncies responen a una distribució normal:
```{r}
ks.test(x = df_sdc$PRES[df_sdc$CLOSE_DEF_DIST_C == "C"], y = "pnorm", alternative = "two.sided")
ks.test(x = df_sdc$PRES[df_sdc$CLOSE_DEF_DIST_C == "M"], y = "pnorm", alternative = "two.sided")
ks.test(x = df_sdc$PRES[df_sdc$CLOSE_DEF_DIST_C == "F"], y = "pnorm", alternative = "two.sided")
```
Veient els valors del p-value i sense cap mena de dubte podem confirmar que que les distribucions de la pressissió en funció de la distància de tir és normal.

### 4.4.3 Comprovació Hipòtesis
 A continuació farem un t-test (donada la normalitat de les dades) per determinar si hi ha diferències en l'efectivitat de llençament segons la distància. La nostra hipòtesis nul·la és la no diferència entre els tirs llunyans i propers, i la hipòtesis alternativa és que a menor distància més facil és encistellar i major precissió. Demanem el resultat amb un nivell de confiança del 95%.
```{r}
t.test(x = df_sdc$PRES[df_sdc$CLOSE_DEF_DIST_C == "C"],
            y = df_sdc$PRES[df_sdc$CLOSE_DEF_DIST_C == "F"], conf.level = 0.95)
```
Hem pogut veure que hem obtingut un p-value < 0.05, en aquest sentit, la hipòtesi nul·la queda descartada i veiem que les distribucions de la variable precisió varia en funció de si el desfensor es troba proper o llunyà. 
D'altra banda, i tal i com hem explicat anteriorment, el fet que el p-value no sigui molt més inferior a 0.05 del que ho és pot venir donat per la exclusió dels paràmetres independents dels que depen l'atribut CLOSE_DEF_DIST, com ara el tipus d'atac o la distància des de la que estem tirant.
Tot i tenir això en compte, l'atribut CLOSE_DEF_DIST serà una de les variables que influirà en la possible predicció de si un tir X serà realitzat o no.

## 4.5 ATTACK TYPE:
Seguidament, estudiarem la possible relació entre la precisió dels tirs i l'atribut ATTACK_TYPE, que depen del temps de partit corregut abans del moment del tir. 
Crearem un subdataset on poder estudiar aquesta variable en funció de la precisió dels tirs realitzats i fallats:
```{r}
data_atta <- df %>% group_by(GAME_ID, ATTACK_TYPE, SHOT_RESULT)
data_atta$ATTACK_TYPE <- ifelse(data_atta$ATTACK_TYPE == "Short", 0, 1)

df_atta_0 <- inner_join(data_atta %>% filter(SHOT_RESULT == "made" & ATTACK_TYPE == 0) %>% 
                       summarise(TR = n()),
                      data_atta %>% filter(SHOT_RESULT == "missed" & ATTACK_TYPE == 0) %>% 
                       summarise(TF = n()),
                      by = c("GAME_ID","ATTACK_TYPE"), copy = TRUE)
df_atta_1 <- inner_join(data_atta %>% filter(SHOT_RESULT == "made" & ATTACK_TYPE == 1) %>% 
                       summarise(TR = n()),
                      data_atta %>% filter(SHOT_RESULT == "missed" & ATTACK_TYPE == 1) %>% 
                       summarise(TF = n()),
                      by = c("GAME_ID","ATTACK_TYPE"), copy = TRUE)
df_atta_0 <- subset(df_atta_0, select = -c(SHOT_RESULT.x, SHOT_RESULT.y))
df_atta_1 <- subset(df_atta_1, select = -c(SHOT_RESULT.x, SHOT_RESULT.y))
df_atta <- union(x = df_atta_0, y = df_atta_1)
df_atta$ATTACK_TYPE <- as.factor(df_atta$ATTACK_TYPE)
df_atta$TI <- df_atta$TR + df_atta$TF
df_atta$PRES <- 100*df_atta$TR/df_atta$TI
```
## 4.5.1 Visualització de les dades
Començarem visualitzant les dades creades en el subdataset anterior (df_atta) on tenim l'atribut ATTACK_TYPE en funció de la precisió dels tirs:
```{r}
ggplot(df_atta, aes(x = ATTACK_TYPE, y = PRES ,fill = ATTACK_TYPE)) +
  geom_boxplot()+ggtitle("Precission by Attack Type")
par (mfrow = c(1,2))
hist(df_atta$PRES[df_atta$ATTACK_TYPE == 0], freq = FALSE, breaks = 8,
     main = "SHORT ATTACK", xlab = "Precisió", col = "red", ylim = c(0,0.1))
hist(df_atta$PRES[df_atta$ATTACK_TYPE == 1], freq = FALSE, breaks = 8,
     main = "LONG ATTACK", xlab = "Precisió", col = "lightblue", ylim = c(0,0.1))
ggplot(df_atta,aes(x=PRES,group=ATTACK_TYPE, fill=ATTACK_TYPE))+
  geom_histogram(position="identity",
                 aes(y=..density..),
                 alpha=0.75,
                 binwidth = 12.5) + 
  xlab("% Encert")+ylab("Densitat")+ggtitle("Histogram ATTACK_TYPE BY PRECISION")
```
### 4.4.2 Comprovació normalitat.
Ara ens centrarem en comparar la baixada de pressisió amb el tipus d'atac. Primer comprovarem si cada atribut segueix una distribució normal.
#### 4.4.2.1. Q-Q Plot:
Anem a comprovar aquesta suposada normalitat mitjançant un Q-Q Plot:
```{r}
par(mfrow=c(1,2))
qqnorm(df_atta$PRES[df_atta$ATTACK_TYPE==1], main = "LONG ATTACK")
qqline(df_atta$PRES[df_atta$ATTACK_TYPE==1])
qqnorm(df_atta$PRES[df_atta$ATTACK_TYPE==0], main = "SHORT ATTACK")
qqline(df_atta$PRES[df_atta$ATTACK_TYPE==0])
```
Els Q-Q plots són prou satisfactòris com per confirmar la normalitat de les dades.

#### 4.4.2.1. Kolmogorov-Smirnov Test:
Per donar suport als Q-Q Plots realitzem la prova de Kolmogorov-Smirnov per determinar si les disteribucions obtingudes per a les diferents distàncies responen a una distribució normal:
```{r}
ks.test(x = df_atta$PRES[df_atta$ATTACK_TYPE==1], y = "pnorm", alternative = "two.sided")
ks.test(x = df_atta$PRES[df_atta$ATTACK_TYPE==0], y = "pnorm", alternative = "two.sided")
```
Veient els valors del p-value i sense cap mena de dubte podem confirmar que que les distribucions de la precisió en funció de la distància de tir és normal.

Finalment, mitjançant un t test anem a comprovar la semblança entre les distribucions de les variables PRES(ATTACK_TYPE=CURT(0)) i PRES(ATTACK_TYPE=LLARG(1)):
```{r}
t.test(x = df_atta$PRES[df_atta$ATTACK_TYPE==0], y = df_atta$PRES[df_atta$ATTACK_TYPE==1])

mean(df_atta$PRES[df_atta$ATTACK_TYPE==1])
sd(df_atta$PRES[df_atta$ATTACK_TYPE==1])
mean(df_atta$PRES[df_atta$ATTACK_TYPE==0])
sd(df_atta$PRES[df_atta$ATTACK_TYPE==0])
```
Hem obtingut un p-value <<< 0.5 cosa que ens indica que la hipòtesi nul·la queda descartada i veiem que les distribucions de la variable precisió varia en funció de si l'atac és curt o llarg en temps de possessió de la pilota. 
Caldrà tenir doncs en compte aquest atribut a l'hora de realitzar la predicció d'encert del tir, ja que si la precisió difereix molt en funció de si l'atac és llarg o curt, pot voler dir que la probabilitat d'encert d'un tir dependrà de si l'atac previ és curt o llarg. 
D'altra banda, cal recordar que al ser un atribut que categoritza instants previs al tir no podrà arribar a dependre mai tant com els atributs precisos del moment del tir.


# 5 Predicció llençament:
Un cop hem investigat les possibles variables que poden influir en la predicció del llençament, anem a generar un model per predir l'encert o no encert del llençament.

Començarem creant una variable definida per la tangent hiperbòlica de les variables SHOT_DIST i CLOSE_DEF_DIST (les dues variables que influeixen en el moment físic del tir):
```{r}
c_shoot <- atanh(0.5)/7
c_def <- atanh(0.5)/1.5
df$DIFFICULTY <- 0.5*(tanh(c_shoot*df$SHOT_DIST)+1 - tanh(c_def*df$CLOSE_DEF_DIST))
```

## 5.1 Creació del models:
Començarem per crear un model molt senzill del que anirem augmentant la complexitat.

En els models que anirem creant, les variables que intervindran són la distància de llençament, la distància al defensor més proper i el tipus d'atac.

### Relevel Variables:
```{r}
df$CLUTCH <- as.factor(df$CLUTCH)
df$OT <- as.factor(df$OT)

df$CLUTCH_L <- relevel(df$CLUTCH, ref = "0")
df$ATTACK_TYPE_L <- relevel(df$ATTACK_TYPE, ref = "Long")
df$LOCATION_L <- relevel(as.factor(df$LOCATION), ref = "A")
df$CLOSE_DEF_DIST_L <- relevel(df$CLOSE_DEF_DIST_C, ref = "C")
df$SHOT_DIST_L <- relevel(as.factor(df$SHOT_DIST_C), ref = "C")
df$OT_L <- relevel(df$OT, ref = "0")
```

### 3.1.1 Model 1:
Començem pel model 1 on únicament tenim en compte la distància del tir:
```{r}
model_1 <- glm(SHOT_RESULT ~ SHOT_DIST,
            data = df,
            family = "binomial")
```

### 3.1.2 Model 2:
En aquest segon model només tenim en compte les variables categòriques de la distància de llençament i 
```{r}
model_2 <- glm(SHOT_RESULT ~ SHOT_DIST_L + CLOSE_DEF_DIST_L,
            data = df,
            family = "binomial")
```

### 3.1.3 Model 3:
Finalitzem l'estudi de models creant el model 3 on intervenen, la distància del tir i del defensor i el tipus d'atac:
```{r}
model_3 <- glm(SHOT_RESULT ~ SHOT_DIST + CLOSE_DEF_DIST + TOUCH_TIME  + CLUTCH_L,
            data = df,
            family = "binomial")
```


## 3.2 Prediccions models:
Fem una predicció pels tres models diferents sobre el mateix conjunt de dades que s'han entrenat.
```{r}
df$SHOT_RESULT_pred_1 <- predict.glm(model_1, df, type = "response")
df$SHOT_RESULT_pred_2 <- predict.glm(model_2, df, type = "response")
df$SHOT_RESULT_pred_3 <- predict.glm(model_3, df, type = "response")
```

## 3.3 Anàlisi models:
Creem la corba ROC dels 3 models per veure la seva efectivitat:
```{r}
library(pROC)
roc_1 <- roc(response = df$SHOT_RESULT, 
                predictor = df$SHOT_RESULT_pred_1, plot = FALSE)
roc_2 <- roc(response = df$SHOT_RESULT, 
                predictor = df$SHOT_RESULT_pred_2, plot = FALSE)
roc_3 <- roc(response = df$SHOT_RESULT, 
                predictor = df$SHOT_RESULT_pred_3, plot = FALSE)
```

I finalment plotejem les corbes ROC dels 3 models en un mateix gràfic per fer més senzilla la comparació d'efectivitat:
```{r}
plot(roc_1, add = FALSE, col = 'red',
     asp = .5, xlim = c(1,0),  ylim = c(0,1),
     print.auc = TRUE, print.auc.x = 0.2, print.auc.y = 0.5)
legend(x = 0.30, y = 0.65, legend = 'Model 1',
       col = 'red', lty = 1, bty = 'n')

plot(roc_2, add = TRUE, col = 'blue',
     asp = .5, xlim = c(1,0),  ylim = c(0,1),
     print.auc = TRUE, print.auc.x = 0.2, print.auc.y = 0.3)
legend(x = 0.30, y = 0.45, legend = 'Model 2',
       col = 'blue', lty = 1, bty = 'n')

plot(roc_3, add = TRUE, col = 'green',
     asp = .5, xlim = c(1,0),  ylim = c(0,1),
     print.auc = TRUE, print.auc.x = 0.2, print.auc.y = 0.1)
legend(x = 0.30, y = 0.25, legend = 'Model 3',
       col = 'green', lty = 1, bty = 'n')
```
PENDING COMENTARIS GRÀFIC EN FUNCIÓ DE SI FINALMENT INTENTEM FER TRAINING SET I TEST SET O HO DEIXEM AIXÍ.
JEJE

#Conclusions:

Els resultats obtinguts amb el general linear model ens han indicat que les dues variables que més influeixen en la predicció d'encert o no d'un tir són la distància a la que es troba el defensor més proper i la distància a la que s'està realitzant el tir.

Gràcies a aquests resultats hem pogut acabar concloent que, tal i com havíem comentat prèviament estem tractant amb els llençaments realitzats per jugadors professionals entrenats per a que les condicions exteriors i condicions prèvies als moments de tir no els influeixin.
Un altre comentari a realitzar, és que el fet que hem tractat a tots els jugadors per igual, sense tenir en compte les grans estrelles de la NBA que la seva precisió és molt superior ja que tiren molts més tirs que un altre jugador que no és una estrella.

ACABAR DE POSAR EL QUE CREGUEM CONVENIENT







