---
title: "Analisis_NBA"
author: "Aleix Martínez Bages i Ignasi Vilarasau Antolin"
date: "8/6/2019"
output: html_document
---

```{r setup, include=FALSE}
knitr::opts_chunk$set(echo = TRUE)
```
<style>
body {
text-align: justify}
</style>

```{r include = FALSE}
library(readr)
library(magrittr)
library(ggplot2)
library(dplyr)
```


# 4 Anàlisis de les dades

El primer pas és importar el dataset netejat que hem preparat anteriorment.
```{r}
df<- read_csv("data_nba.csv")
df$X1 <- NULL
df$OT <- as.factor(df$OT)
df$ATTACK_TYPE <- as.factor(df$ATTACK_TYPE)
df$CLOSE_DEF_DIST_C <- factor(df$CLOSE_DEF_DIST_C, levels = c("C","M","F"))
df$PTS_TYPE <- as.factor(df$PTS_TYPE)
df$CLUTCH<- as.factor(df$CLUTCH)
df$SHOT_RESULT <- as.factor(df$SHOT_RESULT)
```

## 4.1 L'efecte de la distància en el llençament
Volem veure com afecta la distància de llençament en la precissió. El primer pas és calcular la pressisió tir per partit, segons la distància de llençament.
```{r}
data_sdc <- df %>% group_by(GAME_ID, SHOT_DIST_C, SHOT_RESULT)

df_sdc <- inner_join(data_sdc %>% filter(SHOT_RESULT == "made") %>% 
                       summarise(TR = n()),
                      data_sdc %>% filter(SHOT_RESULT == "missed") %>% 
                       summarise(TF = n()),
                      by = c("GAME_ID","SHOT_DIST_C"), copy = TRUE)

df_sdc <- subset(df_sdc, select = -c(SHOT_RESULT.x, SHOT_RESULT.y))
df_sdc$SHOT_DIST_C <- factor(df_sdc$SHOT_DIST_C, levels = c("C","M","F"))
df_sdc$TI <- df_sdc$TR + df_sdc$TF
df_sdc$PRES <- 100*df_sdc$TR/df_sdc$TI
```

## 4.2 Visualització
Visualitzem la precissió en funció de la distància de llençament per veure a ull si hi ha una relació entre aquestes variables i com aquestes es distribueixen.
```{r}
ggplot(df_sdc, aes(x = SHOT_DIST_C, y = PRES ,fill = SHOT_DIST_C)) +
  geom_boxplot()+ggtitle("Precission by Shot Dist")

ggplot(df_sdc,aes(x=PRES,group=SHOT_DIST_C, fill=SHOT_DIST_C))+
  geom_histogram(position="identity",
                 aes(y=..density..),
                 alpha=0.75,
                 binwidth = 5) + 
  xlab("% Encert")+ylab("Densitat")+ggtitle("Histogram SHOT_DIST_C BY PRECISION")
```
Tant en el boxplot com en l'histograma veiem diferents distribucions per a la precissió de tir segons la distància de llençament. A més, a continuació podem veure els valors promig i la seva desviació.
```{r echo = FALSE}
mu <- plyr::ddply(df_sdc, "SHOT_DIST_C", summarise, pres.mean=mean(PRES), pres.sd =sd(PRES))
mu
```


## 4.3 Comprovació normalitat.
Ens volem centrar en comparar baixada de pressisió amb l'augment de la distància. Primer comprovarem si cada atribut segueix una distribució normal.
### 4.3.1. Q-Q Plot
Representem les variables en un Q-Q Plot per mirar d'identificar si tenen una distribució normals.
```{r}
par(mfrow=c(1,3))
qqnorm(df_sdc$PRES[df_sdc$SHOT_DIST_C == "C"], main = "CLOSE")
qqline(df_sdc$PRES[df_sdc$SHOT_DIST_C == "C"])

qqnorm(df_sdc$PRES[df_sdc$SHOT_DIST_C == "M"], main = "MEDIUM")
qqline(df_sdc$PRES[df_sdc$SHOT_DIST_C == "M"])

qqnorm(df_sdc$PRES[df_sdc$SHOT_DIST_C == "F"], main = "FAR")
qqline(df_sdc$PRES[df_sdc$SHOT_DIST_C == "F"])
```

Els Q-Q plots són prou satisfactòris com per confirmar la normalitat de les dades.

### 4.3.2 Test de Kolmogorov-Smirnov
Per donar suport als Q-Q Plots realitzem la prova de Kolmogorov-Smirnov per determinar si les disteribucions obtingudes per a les diferents distàncies responen a una distribució normal.
```{r}
ks.test(x = df_sdc$PRES[df_sdc$SHOT_DIST_C == "C"], y = "pnorm", alternative = "two.sided")

ks.test(x = df_sdc$PRES[df_sdc$SHOT_DIST_C == "M"], y = "pnorm", alternative = "two.sided")

ks.test(x = df_sdc$PRES[df_sdc$SHOT_DIST_C == "F"], y = "pnorm", alternative = "two.sided")
```
Sense cap mena de dubte podem confirmar que que les distribucions de la pressissió en funció de la distància de tir és normal.

## 4.4 Comprovació Hipòtesis
 A continuació farem el t-test de Student's per determinar si hi ha diferències en l'efectivitat de llençament segons la distància. La nostra hipòtesis nul·la és la no diferència entre els tirs llunyants i propers, i la hipòtesis alternativa és que a menor distància més facil és acertar i major precissió. Demanem el resultat amb un nivell de confiança del 95%.
```{r}
t.test(x = df_sdc$PRES[df_sdc$SHOT_DIST_C == "C"],
            y = df_sdc$PRES[df_sdc$SHOT_DIST_C == "F"],
            alternative = "less",
            conf.level = 0.95)
```

# 2 Quines altres variables afecten el llençament
```{r}
c_shoot <- atanh(0.5)/7
c_def <- atanh(0.5)/1.5
df$DIFFICULTY <- 0.5*(tanh(c_shoot*df$SHOT_DIST)+1 - tanh(c_def*df$CLOSE_DEF_DIST))
```


# 3 Predicció llençament
Volem generar un modelpredir si l'encert del llençament.

## 3.1 Creació del models
En aquest model intervindrà la distància de llençament, la distància al defensor més proper, si és o no és un moment de pressió (*CLUTCH*) o el tipus d'atac.

### Relevel Variables
```{r}
df$CLUTCH_C <- relevel(df$CLUTCH, ref = "0")
df$ATTACK_TYPE_C <- relevel(df$ATTACK_TYPE, ref = "Long")
df$LOCATION_C <- relevel(as.factor(df$LOCATION), ref = "A")
df$CLOSE_DEF_DIST_C_C <- relevel(df$CLOSE_DEF_DIST_C, ref = "C")
df$SHOT_DIST_C_C <- relevel(as.factor(df$SHOT_DIST_C), ref = "C")
df$OT_C <- relevel(df$OT, ref = "0")
```

### 3.1.1 Model 1
```{r}
model_1 <- glm(SHOT_RESULT ~ SHOT_DIST,
            data = df,
            family = "binomial")
```

### 3.1.2 Model 2
```{r}
model_2 <- glm(SHOT_RESULT ~ DIFFICULTY,
            data = df,
            family = "binomial")
```

### 3.1.3 Model 3
```{r}
model_3 <- glm(SHOT_RESULT ~ SHOT_DIST + TOUCH_TIME + CLUTCH_C + ATTACK_TYPE_C + PERIOD ,
            data = df,
            family = "binomial")
```

## 3.2 Prediccions models
```{r}
df$SHOT_RESULT_pred_1 <- predict.glm(model_1, df, type = "response")
df$SHOT_RESULT_pred_2 <- predict.glm(model_2, df, type = "response")
df$SHOT_RESULT_pred_3 <- predict.glm(model_3, df, type = "response")
```

```{r}
summary(model_2)
```

## 3.3 Analisi models
```{r}
library(pROC)
roc_1 <- roc(response = df$SHOT_RESULT, 
                predictor = df$SHOT_RESULT_pred_1, plot = FALSE)
roc_2 <- roc(response = df$SHOT_RESULT, 
                predictor = df$SHOT_RESULT_pred_2, plot = FALSE)
roc_3 <- roc(response = df$SHOT_RESULT, 
                predictor = df$SHOT_RESULT_pred_3, plot = FALSE)

```

```{r}
plot(roc_1, add = FALSE, col = 'red',
     asp = .5, xlim = c(1,0),  ylim = c(0,1),
     print.auc = TRUE, print.auc.x = 0.2, print.auc.y = 0.5)
legend(x = 0.30, y = 0.65, legend = 'Model 1',
       col = 'red', lty = 1, bty = 'n')

plot(roc_2, add = TRUE, col = 'blue',
     asp = .5, xlim = c(1,0),  ylim = c(0,1),
     print.auc = TRUE, print.auc.x = 0.2, print.auc.y = 0.3)
legend(x = 0.30, y = 0.45, legend = 'Model 2',
       col = 'blue', lty = 1, bty = 'n')

plot(roc_3, add = TRUE, col = 'green',
     asp = .5, xlim = c(1,0),  ylim = c(0,1),
     print.auc = TRUE, print.auc.x = 0.2, print.auc.y = 0.1)
legend(x = 0.30, y = 0.25, legend = 'Model 3',
       col = 'green', lty = 1, bty = 'n')
```

