---
title: "Analisis_NBA"
author: "Aleix Martínez Bages i Ignasi Vilarasau Antolin"
date: "8/6/2019"
output: html_document
---

```{r setup, include=FALSE}
knitr::opts_chunk$set(echo = TRUE)
```

# Importar llibreries
```{r}
library(readr)
library(magrittr)
library(ggplot2)
library(dplyr)
```


# 0 Importar conjunt de dades
```{r}
df<- read_csv("data_nba.csv")
df$X1 <- NULL
df$OT <- as.factor(df$OT)
df$ATTACK_TYPE <- as.factor(df$ATTACK_TYPE)
df$CLOSE_DEF_DIST_C <- factor(df$CLOSE_DEF_DIST_C, levels = c("C","M","F"))
df$PTS_TYPE <- as.factor(df$PTS_TYPE)
df$CLUTCH<- as.factor(df$CLUTCH)
df$SHOT_RESULT <- as.factor(df$SHOT_RESULT)
#df$PERIOD <- as.factor(df$PERIOD)
```


# 1 L'efecte de la distància en el llençament
Volem veure com afecta la distància de llençament en la precissió. En primer lloc calcularem la pressisió de cada jugador per partit, segons la distància de llençament.
```{r}
data_sdc <- df %>% group_by(GAME_ID, SHOT_DIST_C, SHOT_RESULT)

df_sdc <- inner_join(data_sdc %>% filter(SHOT_RESULT == "made") %>% 
                       summarise(TR = n()),
                      data_sdc %>% filter(SHOT_RESULT == "missed") %>% 
                       summarise(TF = n()),
                      by = c("GAME_ID","SHOT_DIST_C"), copy = TRUE)

df_sdc <- subset(df_sdc, select = -c(SHOT_RESULT.x, SHOT_RESULT.y))
df_sdc$SHOT_DIST_C <- factor(df_sdc$SHOT_DIST_C, levels = c("C","M","F"))
df_sdc$TI <- df_sdc$TR + df_sdc$TF
df_sdc$PRES <- 100*df_sdc$TR/df_sdc$TI
```

## Representació Dades
```{r}
ggplot(df_sdc, aes(x = SHOT_DIST_C, y = PRES ,fill = SHOT_DIST_C)) +
  geom_boxplot()+ggtitle("Precission by Shot Dist")

mu <- plyr::ddply(df_sdc, "SHOT_DIST_C", summarise, pres.mean=mean(PRES), pres.sd =sd(PRES) )

ggplot(df_sdc,aes(x=PRES,group=SHOT_DIST_C, fill=SHOT_DIST_C))+
  geom_histogram(position="identity",
                 aes(y=..density..),
                 alpha=0.75,
                 binwidth = 5) + 
  xlab("% Encert")+ylab("Densitat")+ggtitle("Histogram SHOT_DIST_C BY PRECISION")
mu
```

## Comprovació normalitat.
Ens volem centrar en comparar baixada de pressisió amb l'augment de la distància. Primer comprovarem si cada atribut segueix una distribució normal. Els Q-Q Plots indiquen que podem tenir aquestes distribucions normals.
```{r}
par(mfrow=c(1,3))
qqnorm(df_sdc$PRES[df_sdc$SHOT_DIST_C == "C"], main = "CLOSE")
qqline(df_sdc$PRES[df_sdc$SHOT_DIST_C == "C"])

qqnorm(df_sdc$PRES[df_sdc$SHOT_DIST_C == "M"], main = "MEDIUM")
qqline(df_sdc$PRES[df_sdc$SHOT_DIST_C == "M"])

qqnorm(df_sdc$PRES[df_sdc$SHOT_DIST_C == "F"], main = "FAR")
qqline(df_sdc$PRES[df_sdc$SHOT_DIST_C == "F"])
```

Amb els Q-Q Plots estem molt convençuts de la normalitat del nostre conjunt de dades, però per si acas realitzarem una comprovació mitjanssant el Test de Kolmogorov-Smirnov.

```{r}
ks.test(x = df_sdc$PRES[df_sdc$SHOT_DIST_C == "C"], y = "pnorm", alternative = "two.sided")

ks.test(x = df_sdc$PRES[df_sdc$SHOT_DIST_C == "M"], y = "pnorm", alternative = "two.sided")

ks.test(x = df_sdc$PRES[df_sdc$SHOT_DIST_C == "F"], y = "pnorm", alternative = "two.sided")
```

## Comprovació Hipòtesis
 A continuació farem el test de Wilcoxon per determinar si hi ha diferències en l'efectivitat de llençament segons la distància.
```{r}
wilcox.test(x = df_sdc$PRES[df_sdc$SHOT_DIST_C == "C"],
            y = df_sdc$PRES[df_sdc$SHOT_DIST_C == "F"])
```

# 2 Predicció llençament
```{r}
df$CLUTCH_C <- relevel(df$CLUTCH, ref = "0")
df$ATTACK_TYPE_C <- relevel(df$ATTACK_TYPE, ref = "Long")
model <- glm(SHOT_RESULT ~ SHOT_DIST + CLUTCH_C + ATTACK_TYPE_C,
            data = df,
            family = "binomial")
```


## Fem prediccions
```{r}
df$SHOT_RESULT_pred <- predict.glm(model, df, type = "response")
```

```{r}
library(pROC)
roc_city <- roc(response = df$SHOT_RESULT, 
                predictor = df$SHOT_RESULT_pred, plot = TRUE)
```

