---
title: "Analísis"
author: "Aleix Martínez Bages & Ignasi Vilarasau Antolín"
date: "22/5/2019"
output: html_document
---
<style>
body {
text-align: justify}
</style>

```{r setup, include=FALSE}
knitr::opts_chunk$set(echo = TRUE)
```

# 1 Descripció del Dataset
En aquest projecte treballarem sobre un conjunt de dades extret de Kaggle[^1] que conté informació relativa a tots els llençaments fets en partits de la NBA al llarg de la temporada 2014-2015. L'objectiu de l'estudi és determinar els factors que influencien l'encert del llençament, com la distància a la canasta o el temps de jocs. La finalitat és coneixer en quines situacions tenim més probabilitats d'anotar coneixer les característiques del moment.

[^1]:enllaç: https://www.kaggle.com/dansbecker/nba-shot-logs

El dataset conté 128.060 observacions de 28 variables diferents, que les presentem a continuació:

  * **GAME_ID**: Identificador del partit
  * **MATCHUP**: Data del partit i noms dels equips local vs visitant
  * **LOCATION**: ¿Si es va jugar a casa o fora? A = away, H = home
  * **W**: Si l'equip local guanya o perd, W = win, L = lose
  * **FINAL_MARGIN**: Diferència de punts del resultat final.
  * **SHOT_NUMBER**: Quants llençaments portava el moment de fer l'acció.
  * **PERIOD**: Periode del partit en el que s'efectua el llençament.
  * **GAME_CLOCK**: Temps que queda per acabar al moment del tir.
  * **SHOT_CLOCK**: Segon de la posseció de la jugada (max 24 segons)
  * **DRIBBLES**: Dribblings fets pel jugador amb la pilota
  * **TOUCH_TIME**: Temps que el jugador ha tingut la pilota a les mans
  * **SHOT_DIST**: Distància desde la qual llença el jugador
  * **PTS_TYPE**: Tipo de llençament si de 2 o 3 punts (triple)
  * **SHOT_RESULT**: Si ha encertat (made) o fallat (missed) el llençament 
  * **CLOSEST_DEFENDER**: Nom del defensor més proper
  * **CLOSEST_DEFENDER_PLAYER_ID**: Id del defensor més proper
  * **CLOSE_DEF_DIST**: Distància amb el defensa més proper
  * **FGM**: Variable binària (0,1) indicant si ha encertat o falltat el tir
  * **PTS**: Punts aconseguits amb el llençament
  * **player_name**: Nom del jugador que efectua el tir
  * **player_id:** ID del jugador que efectua el tir
 



```{r echo = FALSE, include = FALSE}
library(readr)
library(magrittr)
library(ggplot2)
library(dplyr)
```

El primer pas és llegir el fitxer on tenim les dades guardades, aquestes es troben en un format CSV. 
```{r}
data <- read_csv("shot_logs.csv")
head(data[,1:10])
```

# 2  Neteja de les dades

## 2.1 Comprovació NA
Comprovem la presència de valors nuls en el conjunt de dades per saber per on començar la neteja.
```{r}
sapply(data, function(x) sum(is.na(x)))
```

## 2.2 Neteja del SHOT_CLOCK

### 2.2.1 Valors NA

En SHOT_CLOCK és l'únic camp on tenim presència de valors nuls. Hem observat que la majoria de NA del SHOT_CLOCK apareixen quan el temps del periode és inferior als 24 segons de poseció que té permès l'equip. Per això, assignarem al SHOT_CLOCK els segons del temps de joc restant. 
```{r}
head(data[is.na(data$SHOT_CLOCK), c("SHOT_CLOCK","GAME_CLOCK")])
```


Extreiem els minuts i segons del rellotge de partit, per tenir el temps de joc restant.
```{r}
strp_GC <- strptime(data$GAME_CLOCK, '%M:%S')
data$GAME_CLOCK_MIN <- as.numeric(strp_GC$min)
data$GAME_CLOCK_SEC <- as.numeric(strp_GC$sec)
```

Posem el temps de partit com a SHOT_CLOCK per aquells valors NA.
```{r}
data$SHOT_CLOCK <- ifelse(is.na(data$SHOT_CLOCK),  data$GAME_CLOCK_SEC, data$SHOT_CLOCK)
```


### 2.2.2 Correció valors
Hem vist la presència de valors de possessió superiors als 24 segons, cosa que no està permesa segons el reglament. Per solventar aquest problema, assignarem el temps màxim de possessió permesa (24) com a valors per aquests casos.
```{r}
data$SHOT_CLOCK[data$SHOT_CLOCK > 24] <- 24
```

## 2.3 Neteja del TOUCH_TIME
Hem observat la presència de TOUCH_TIME negatiu, cosa que no té sentit, ja que el temps de possessió ha de ser sempre positiu.
```{r}
sum(data$TOUCH_TIME <0)
```
Per solucionar aquest 312 registres incorrectes agafarem el valor absolut perquè considerem que és fruit d'una errada. De la meteixa manera que els valor de SHOT_CLOCK superiors a 24, assignarem aquests valors als TOUCH_TIME superiors a 24 segons.
```{r}
data$TOUCH_TIME <- abs(data$TOUCH_TIME)
data$TOUCH_TIME[data$TOUCH_TIME < 24] <- 24
```

## 2.4 Categorització distàncies
A continuació categoritzarem els atributs numèrics corresponents a la distància de llençament i la distancia del defensor.
### 2.4.1 Conversió distàncies
El primer pas es convertir les distàncies a sistema mètric. Les nostres dades estan en el sistema nord-americà on 1 peu son 0.308 metres.
```{r}
feet_to_metre <- 0.3048
data$SHOT_DIST <- feet_to_metre*data$SHOT_DIST
data$CLOSE_DEF_DIST <- feet_to_metre*data$CLOSE_DEF_DIST
```

### 2.4.2 Comprovació distàncies
La zona de triples comença a una distància de 7.3 metres, per tant no hi ha d'haver tirs de dos de distàncies superiors. De la mateixa manera, la distància mínima a canasta és de 6.7 metres i no hi ha d'haver tirs de 3 a menor distància.
```{r}
data$PTS_TYPE[data$SHOT_DIST > 7.3] <- 3
data$PTS_TYPE[data$SHOT_DIST < 6.7] <- 2
```

### 2.4.3 Categoritzar distància de llençament
Categoritzem la distància de llençament en tres grups per així veure com afecta la distància en el llençament.Les nostres categories són entre 0 i  2.8m serà *Close Distance(C)*, entre 2.8m i 6.4m  *Medium Distance (M)*, i més de 6.4m per *Far Distance (F)*. En l'última categoria entrarien tots els llençaments de triples.
```{r}
data$SHOT_DIST_C <- "M"
data$SHOT_DIST_C[data$SHOT_DIST < 2.8] <- "C" 
data$SHOT_DIST_C[data$SHOT_DIST > 6.4] <- "F"
```

### 2.4.4 Categoritzar distància defensor.
De la mateixa manera que amb la distància de llençament categoritzem la distància entre l'atacant i el defensor el moment de realitzar el tir. Per a distàncies inferiors als 50cm considerem tenim un *Close Defensor (C)*, per distàncies superiors a 1 metre tenim *Far Defensor (F)* i entre mig tenim *Medium Defensor (M)*.

```{r}
data$CLOSE_DEF_DIST_C <- "M"
data$CLOSE_DEF_DIST_C[data$CLOSE_DEF_DIST < 0.5] <- "C"
data$CLOSE_DEF_DIST_C[data$CLOSE_DEF_DIST > 1] <- "F"
```

## 2.5 Creació de noves variables
### 2.5.1 Over Time
Creem una variable binària per identificar si els llençaments s'efectuen en la pròrroga. L'interès d'aquesta variable recau en que són moments de temps afegit i els cansament dels jugadors pot afectar en els resultats.
```{r}
data$OT <- ifelse(data$PERIOD > 4, 1, 0)
```

### 2.5.2. Clutch/Handicap
Considerem Handicap aquelles situacions de pressió, estàn relacionades amb els finals de partits quan el marcador està apretat, són aquells instants on cada llençament pot donar la victòria o la derrota de l'equip. Considerem que aquests instants poden afectar el comportament dels jugadors i la capactiat de llençament. Per això considerem moments de pressió el final de partit, últim minut de joc on la diferència de punts entre ambdós equipssigui inferior a 6 punts.
```{r}
data$CLUTCH <- ifelse(as.integer(data$PERIOD) >= 4 & data$GAME_CLOCK_MIN == 0  & abs(data$FINAL_MARGIN) < 6 ,1,0)
```

### 2.5.3 Attack Type
Creiem que la duracció de la jugada d'atac influeix en la capacitat anotadora dels atacants. Que la jugada pensada per l'equip funcioni bé o malament pot anar relacionat amb la durada de la jugada, a millors defensors més es tarda en trobar una ocasió clara de llençament. També, els llençaments apurats en últim moment de possessió seran en situacions poc comodes i afectar la precissió.
Si l'atac ha durat entre 0 i 12 segons és un atac curt, o jugada curta *short* i si està entre els 12 i 24 segons és una atac llarg *long*. 
```{r}
data$ATTACK_TYPE <- ifelse(data$SHOT_CLOCK < 12, "Short", "Long")
```

#  4 Guardar
Hi ha diferents atributs presents en aquests conjunt de dades que no per nosaltres no tenen rellevància i no són útils amb el propòsit de l'estudi. La variable *MATCHUP* només ens aporta informació relativa al partit, i no considerem una dependència espai-temporal més enllà de si el jugador és local o visitant.

La *FINAL_MARGIN* o diferència de punts en el resultat final no ens aporta informació del marcador en cada instant del partit. L'equip que guanya el partit no té perquè ser el millor equip en cada moment del partit, per això la variable *W* tampoc ens aporta informació.

Tant el *player_name*, *player_id* com el *CLOSEST_DEFENDER*, *CLOSEST_DEFENDER_PLAYER_ID* és informació que no utilitzarem perquè no ens interesa estudiar el comportament dels jugadors com a individuos si no els resultats que tenen com a conjunts. Encanvi mantenirm el *GAME_ID* que defineix la granularitat dels nostres càlculs.

La variable *FMG* ens indica el mateix que la variable *SHOT_RESULT* respecta si ha fet o fallat el tir.

Tant la variable *PTS_TYPE* com la variable *PTS* ens indica si el llençament ha estat de 2 o 3 punts o fallat. Ja podem determinar quin tipus de llençament ha fet, 2 o 3 punts, per la distància de llençaemnt i no ens interessa saber que si és o no és un triple com si el tir entra o no.

Guardaem el DataSet preparat amb les columnes que volem
```{r}
rows <- c("GAME_ID", "LOCATION","PERIOD","OT","ATTACK_TYPE",
          "SHOT_DIST","SHOT_DIST_C","CLOSE_DEF_DIST","CLOSE_DEF_DIST_C",
          "TOUCH_TIME","PTS_TYPE","SHOT_RESULT","CLUTCH")
df_nba <- data[, rows]
write.csv(df_nba, file = "data_nba.csv")
```
